【裁判字號】    98,交聲,2671
【裁判日期】    981030
【裁判案由】    聲明異議
【裁判全文】
臺灣高雄地方法院交通事件裁定
                                    98年度交聲字第2671號
原處分機關  交通部公路總局高雄區監理所
異  議  人
即受處分人  甲○○
上列異議人即受處分人因違反道路交通管理處罰條例案件，對於
交通部公路總局高雄區監理所民國98年8 月31日所為之處分（原
處分案號：高監自裁字第裁80-NO0000000號）聲明異議，本院裁
定如下：
    主  文
異議駁回。
    理  由
一、原處分意旨略以：異議人即受處分人甲○○（下稱異議人）
    所有之車牌號碼8S-7120 號自用一般小客車於民國98年7 月
    24日下午2 時27分許，在高雄縣梓官鄉○○路與忠孝路口，
    因駕駛人駕車行經有燈光號誌管制之交岔路口闖紅燈，及違
    反處罰條例之行為，拒絕停車接受稽查而逃逸，為警逕行舉
    發，嗣由原處分機關依道路交通管理處罰條例第53條第1 項
    、第60條第1 項之規定裁處罰鍰新臺幣（下同）5,700 元，
    並記違規點數4 點等語。
二、異議意旨略以：異議人並無闖紅燈及不服舉發而逃逸，是因
    為前方有其他車輛，才轉向內車道，且本件舉發並無錄影或
    照相，無法證明本件小客車之駕駛人於上開時間有闖紅燈及
    拒絕停車稽查而逃逸之違規，爰聲請撤銷原處分云云。
三、按汽車駕駛人有闖紅燈、不服指揮稽查而逃逸之情形，當場
    不能或不宜攔截製單舉發者，得逕行舉發：第一項逕行舉發
    ，應記明車輛牌照號碼、車型等可資辨明之資料，以汽車所
    有人為被通知人製單舉發；汽車駕駛人，行經有燈光號誌管
    制之交岔路口闖紅燈者，處新臺幣1 千8 百元以上5 千4 百
    元以下罰鍰；汽車駕駛人，駕駛汽車有違反本條例之行為，
    經交通勤務警察或依法令執行交通稽查任務人員制止時，不
    聽制止或拒絕停車接受稽查而逃逸者，除按各該條規定處罰
    外，處新臺幣3 千元以上6 千元以下罰鍰；汽車駕駛人有第
    60條第1 項情形者，記違規點數1 點；汽車駕駛人有第53條
    情形者，記違規點數3 點，道路交通管理處罰條例第7 條之
    2 第1 項第1 款、第4 款、第4 項、第53條第1 項、第60條
    第1 項、第63條第1 項第1 款、第3 款分別定有明文。
四、經查：
(一)、異議人上揭時、地，駕駛車牌號碼8S-7120 號自用一般小客
    車，經高雄縣政府警察局岡山分局員警以闖紅燈及拒絕停車
    接受稽查逃逸為由，予以製單舉發，並由原處分機關依處罰
    條例第53條第1 項及第60條第1 項之規定裁處罰鍰5,700 元
    一節，有高雄縣政府警察局舉發違反道路交通管理事件通知
    單（高警交字第NO0000000 號）及交通部公路總局高雄區○
    ○○○○道路交通管理事件裁決書（高監自裁字第裁80-NO0
    000000號裁決書）附卷可稽，且為異議人所不否認，此部份
    事實堪可認定。
(二)、異議人雖以前揭情詞置辯，惟證人即本件舉發員警黃啟祥於
    本院調查中到庭具結證稱：本件路段屬於機動攔查路段，因
    為是容易發生車禍的路段，所以98年7 月24日下午2 點至4
    點由我與同仁薛進行機動攔檢並進行違規車輛舉發，我們於
    梓官鄉○○路及忠孝路口前方約50公尺處發現8S-7120 自用
    小客車違規闖紅燈，我們大約在與車子距離20、30公尺時站
    出用指揮棒攔查並吹哨，該車輛駕駛人未與理會，該車快接
    近我們約10公尺的時候，我們怕危險就往後，該車並由外車
    道駛向內車道離去，我們站的位置前方視線未被遮蔽，我們
    吹哨揮動指揮棒，一般人應該都看得到，該車前方並無其他
    車輛，我們認為駕駛人應該看得到。當時天氣非常良好，我
    與同仁均清楚看到車號，紀錄後返所查閱資料就是上開車輛
    ，遂依道路交通處罰條例逕行舉發等語明確（見本院卷第18
    至21頁）。而證人黃啟祥雖為本件舉發員警，惟其到庭所陳
    述之上開舉發經過，經查尚無違反經驗或論理法則之處，且
    遍查本件卷存證據資料，亦無任何積極證據足以證明其前揭
    所述係虛偽不實，自不得僅因其為本件開單舉發異議人之員
    警，即遽予否認其上開證述之可信性，況上開證人與異議人
    間素昧平生，並無仇隙嫌怨，而警員執行公務時，本身即受
    有行政懲處責任之監督，且其到庭具結作證，更係以刑事責
    任擔保其證言之真實性，從而，證人黃啟祥於本院到庭結證
    之證詞，應堪值採信確屬實情。再查，本件舉發員警係正面
    攔停異議人，當時視線良好並無遮蔽，且無異議人所稱前方
    有其他車輛之情事，異議人無端由外車道轉向內車道駛離，
    足見異議人應知其為警員攔停的對象而拒絕停車接受機查開
    車離去。又本件異議人上開違規行為，如有監視錄影器錄影
    或拍照存證之物證資料，固可免除不必要之爭議，然除非當
    時值勤警員恰有錄影設備或得拍攝快速移動畫面之照相設備
    ，否則要求值勤警員或舉發機關需緊急錄影或拍照後以此為
    證，未免與執行勤務之實況相悖，並難以實行，故於因無法
    及時攝影取證之情況下，如無其他證據顯示舉發員警有誤認
    或故意構陷之情事時，尚難以舉發員警無法提出其他證據佐
    證，即認其所述不可採信；而本件異議人前揭違規行為，已
    據上開證人於本院到庭結證明確，異議人於此亦未能提出上
    開證人有誤認或故意構陷之具體事證，是原處分機關僅依舉
    發員警證明異議人之違規行為，而未能提出照片或其他證據
    證明，亦難認其未盡舉證責任，而遽認原處分為不法，是異
    議人指稱並無證據證明其有闖紅燈及拒絕停車接受稽查逃逸
    之行為云云，亦殊不足採。是以，異議人之前揭辯詞均無足
    據以為有利異議人之認定。
五、綜上，異議人確有前開違規事實甚明，從而原處分機關據以
    裁處異議人罰鍰5,700元，並記違規點數4點，依法並無不當
    ，異議人所為異議為無理由，應予以駁回。
六、據上論斷，應依道路交通案件處理辦法第19條，裁定如主文
    。
中    華    民    國    98    年    10    月    30    日
                  交通法庭  法  官  吳芝瑛
以上正本證明與原本無異。
如不服本裁定，應於收受送達後5 日內向本院提出抗告狀。
中    華    民    國    98    年    10    月    30    日
                            書記官  林麗文


司法院資訊處製作；財團法人民間司法改革基金會備份。
